臺灣雲林地方法院民事簡易判決
110年度簡字第142號
原      告  吳葉櫻  
訴訟代理人  謝憲愷律師
被      告  沈○○    （真實姓名及住居所詳卷）
兼      上
法定代理人  沈○○之父（真實姓名及住居所詳卷）
            沈○○之母（真實姓名及住居所詳卷）
上列當事人間請求損害賠償事件，本院於民國111年1月6日言詞
辯論終結，判決如下：
    主      文
被告應連帶給付原告貳拾陸萬肆仟參佰貳拾伍元，及自民國一一
０年九月二十八日起至清償日止，按年利率百分之五計算之利息
。
原告其餘之訴駁回。
訴訟費用由被告連帶負擔百分之四十四，餘由原告負擔。
本判決第一項得假執行。
原告其餘假執行之聲請駁回。
    事實及理由
壹、程序部分
一、按宣傳品、出版品、廣播、電視、網際網路或其他媒體對下
    列兒童及少年不得報導或記載其姓名或其他足以識別身分之
    資訊：四為刑事案件、少年保護事件之當事人或被害人。又
    行政機關及司法機關所製作必須公開之文書，除前項第3款
    或其他法律特別規定之情形外，亦不得揭露足以識別前項兒
    童及少年身分之資訊；兒童及少年福利與權益保障法第69條
    第1、2項分別定有明文。查本件原告起訴請求被告沈○○（真
    實年籍姓名詳卷）與其法定代理人沈○○之父（真實年籍姓名
    均詳卷）、沈○○之母（真實年籍姓名均詳卷）負連帶侵權行
    為損害賠償責任，案發時因被告沈○○為未滿18歲之少年，並
    為少年保護事件之當事人，揆諸前揭規定，本院裁判時自不
    得揭露足以識別該少年當事人及其親屬之姓名、住所等足以
    識別其身分之資訊，爰以當事人欄所載部分姓名表示，合先
    敘明。
二、被告經合法通知，均未於言詞辯論期日到場，核無民事訴訟
    法第386條各款所列情形，爰依原告之聲請，由其一造辯論
    而為判決。 
貳、實體部分　　
一、原告起訴主張：原告於民國110年2月11日6時30分許，以步
    行方式於雲林縣斗南鎮中山路上推裝有水果、磅秤之推車行
    走。原告行走之路線係沿著道路外緣，並無刻意行走在車道
    中間。詎料，與原告同向行駛之被告沈○○竟於中山路郵局前
    ，騎乘無牌電動自行車由後撞擊原告（下稱系爭事件），致
    原告受有右側遠端脛腓骨開放性骨折之傷害。原告因而受有
    醫療費用新臺幣（下同）104,325元、看護費用6萬元、精神
    慰撫金386,675元之損害等語。並聲明：被告應連帶給付原
    告60萬元；願供擔保，請准宣告假執行。
二、被告3人均未於言詞辯論期日到場，亦未提出準備書狀作何
    聲明或陳述。
三、按因故意或過失，不法侵害他人之權利者，負損害賠償責任
    。故意以背於善良風俗之方法，加損害於他人者亦同；不法
    侵害他人之身體、健康、名譽、自由、信用、隱私、貞操，
    或不法侵害其他人格法益而情節重大者，被害人雖非財產上
    之損害，亦得請求賠償相當之金額，民法第184條第1項、第
    195條第1項分別定有明文。次按無行為能力人或限制行為能
    力人不法侵害他人之權利者，以行為時有識別能力為限，與
    其法定代理人連帶負損害賠償責任；前開情形，法定代理人
    如其監督並未疏懈，或縱加以相當之監督，而仍不免發生損
    害者，不負賠償責任，民法第187條第1項前段、第2項規定
    甚明。查，原告主張前揭被告沈○○不法行為之事實，已據其
    提出雲林縣警察局道路交通事故初步分析研判表、國立臺灣
    大學醫學院附設醫院雲林分院（下稱臺大雲林分院）診斷證
    明書、本院110年度少護字第78號審理筆錄節本等件影本為
    證，且被告沈○○經本院少年法庭審理後，認其涉犯刑法第28
    4條第1項之過失傷害非行，而以本院110年度少護字第78號
    宣示裁定，諭知被告沈○○應予訓誡，並予以假日生活輔導。
    再被告3人對於原告主張之事實，均已於相當時期受合法之
    通知，而於言詞辯論期日不到場，亦未提出準備書狀爭執，
    視同自認，是堪信原告之主張均屬真實。故原告請求被告沈
    ○○負侵權行為損害賠償責任，自屬有據。又被告沈○○於系爭
    事件發生時為13歲（96年7月生，本院卷第45頁），於行為
    時係限制行為能力人，且依其行為態樣，顯非無識別能力之
    人，而被告沈○○之父、沈○○之母既未舉證證明對其子女即被
    告沈○○之監督並未疏懈，自應依民法第187條第1項前段之規
    定，與被告沈○○負連帶損害賠償責任。
四、茲就原告因系爭事件請求賠償之項目及金額，分別審究如下
    ：
㈠、醫療費用部分：
    原告主張其因系爭事件已支出急診費用、住院醫療費用、回
    診醫療費用共104,325元等語，並提出臺大雲林分院醫療費
    用收據為證，核其費用均屬因系爭事件而有醫療之必要，故
    原告請求上開醫療費用即屬有據。
㈡、看護費用部分：
　　原告主張其因系爭事件致需專人全日看護1個月，每日以2,0
    00元計算，已支出看護費用6萬元等語。經查，原告自受傷
    起需專人照顧1個月乙情，有臺大雲林分院診斷證明書在卷
    可證（見本院卷第25頁），足認原告因系爭事件受有傷害，
    確有1個月須專人照護之必要。而本院就原告需專人全日或
    半日看護，經職權函詢臺大雲林分院，經該院函覆稱需全日
    看護照顧等語，有該院110年11月22日臺大雲分資字第11000
    09673號函在卷可稽。又原告主張其因系爭事件已支出6萬元
    之看護費用乙情，雖未提出收據，惟按親屬代為照顧被害人
    之起居，固係基於親情，但親屬看護所付出之勞力並非不能
    評價為金錢，雖因二者身分關係而免除被害人之支付義務，
    惟此種基於身分關係之恩惠，自不能加惠於加害人。故由親
    屬看護時雖無現實看護費之支付，仍應認被害人受有相當於
    看護費之損害，得向加害人請求賠償，始符公平原則（最高
    法院著有94年臺上字第1543號判決可資參照），則原告由家
    人看護照顧，而未現實支出看護費用，仍受有相當看護費用
    之損害，自得請求賠償。再本院參酌我國一般聘請看護之平
    均市場行情及國民生活經濟發展情形，全日進行照護之費用
    以2,000元計算，方符合一般吾人社會經驗常情。從而，原
    告請求1個月（即30日）看護費用6萬元（計算式：2,000元×
    30日＝60,000元），為有理由，應予准許，
㈢、精神慰撫金部分：
    按精神慰撫金之多寡，應斟酌雙方之身分、地位、資力與加
    害之程度及其他各種情形核定相當之數額。其金額是否相當
    ，自應依實際加害情形與被害人所受之痛苦及雙方之身分、
    地位、經濟狀況等關係決定之（最高法院85年度臺上字第46
    0號判決意旨參照）。查，原告因系爭事件受有右側遠端脛
    腓骨開放性骨折之傷害，其在精神上受有相當之痛苦，自無
    可疑，其請求精神慰撫金，於法有據。茲審酌原告於系爭事
    件發生時已81歲，平常會推攤車出去做生意；被告沈○○於系
    爭事件發生時僅13歲為國中生，被告沈○○之父、沈○○之母為
    被告沈○○之法定代理人等情，並參酌兩造之財產資力（有兩
    造之稅務電子閘門財產所得調件明細表可參，因屬個人隱私
    ，僅予參酌，不予揭露），及原告個別所受痛苦程度與兩造
    之身分、地位，認原告請求被告賠償精神慰撫金10萬元屬公
    允，應予准許。
㈣、綜上，本件原告得請求被告連帶賠償之金額為264,325元（計
    算式：醫療費用104,325元＋看護費用6萬元＋精神慰撫金10萬
    元＝264,325元）。
五、末按給付無確定期限者，債務人於債權人得請求給付時，經
    其催告而未為給付，自受催告時起，負遲延責任。其經債權
    人起訴而送達訴狀，或依督促程序送達支付命令，或為其他
    相類之行為者，與催告有同一之效力；遲延之債務，以支付
    金錢為標的者，債權人得請求依法定利率計算之遲延利息；
    應付利息之債務，其利率未經約定，亦無法律可據者，週年
    利率為百分之五，民法第229條第2項、第233條第1項前段及
    第203條分別定有明文。經查，原告對被告3人之侵權行為損
    害賠償請求權，皆係屬於未定給付期限之金錢債權，則原告
    請求被告3人受起訴狀繕本送達（即110年9月17日寄存送達
    於被告3人，經10日發生效力，見本院卷第65頁至67頁）翌
    日即110年9月28日起算之法定遲延利息，自屬有據，應予准
    許。
六、從而，原告本於侵權行為之損害賠償請求權，請求被告連帶
    給付其264,325元，及自110年9月28日起至清償日止，按年
    利率百分之5計算之利息，為有理由，應予准許，逾上開部
    分之請求，為無理由，應予駁回。
七、本件原告勝訴部分，係就民事訴訟法第427條第2項適用簡易
    訴訟程序所為被告敗訴之判決，依民事訴訟法第389條第1 
    項第3款規定，應依職權宣告假執行，原告就此部分聲請假
    執行，僅為促使法院發動職權，爰不另為准駁之諭知。至原
    告敗訴部分，其假執行之聲請已失所附麗，應併予駁回。
八、訴訟費用負擔之依據：民事訴訟法第79條。
中　　華　　民　　國　　111 　年　　1 　　月　　20　　日
                  民事簡易庭    法  官  吳福森

以上正本係照原本作成。
如對本判決上訴，須於判決送達後20日內向本院提出上訴狀。如
委任律師提起上訴者，應一併繳納上訴審裁判費。
中　　華　　民　　國　　111 　年　　1 　　月　　20　　日
                                書記官　程尹鈴